【裁判字號】    98,聲,2956
【裁判日期】    980813
【裁判案由】    聲請停止羈押
【裁判全文】
臺灣桃園地方法院刑事裁定              98年度聲字第2956號
聲  請  人
即  被  告  甲○○
選任辯護人  李克欣律師
上列聲請人即被告因違反毒品危害防制條例等案件，經檢察官提
起公訴（98年度偵字第2167號），聲請人聲請具保停止羈押，本
院裁定如下：
    主  文
聲請駁回。
    理  由
一、本件聲請人即被告甲○○因涉犯毒品危害防制條例案件，經
    本院訊問後，認其犯罪嫌疑重大，且有刑事訴訟法第101 條
    第1 項第2 、3 款之情形，並有羈押之必要，於民國98年5
    月15日執行羈押在案，合先敘明。
二、聲請意旨略以：本件被告只是一個殷實的生意人，並沒有犯
    罪，不願意讓一個充滿謊言且反覆無常的法庭剝奪自己人生
    ，為此具狀聲請准予具保停止羈押等語。
三、按被告經法官訊問後，認為犯罪嫌疑重大，而有刑事訴訟法
    第101 條第1 項所列情形之一，非予羈押，顯難進行追訴、
    審判或執行者，得羈押之。查被告甲○○所涉毒品危害防制
    條例第4 條第2 、3 、4 等犯行，既有同案被告張鑫堯於警
    詢、偵訊中之自白，及相關扣案證物在卷可佐，足認被告甲
    ○○所涉上開犯行罪嫌重大。被告甲○○空言主張伊並無犯
    罪嫌疑云云，顯與卷存事證所呈不符，並不可採。
四、次查，本件被告甲○○所犯既係最輕本刑為5 年以上有期徒
    刑之罪，且卷存歷次警詢、偵訊及本院筆錄內容，被告甲○
    ○與同案共犯張鑫堯所述內容互有矛盾，非經交互詰問，無
    從釐清二人分工情形，具有刑事訴訟法第101 條第1 項第2
    、3 款所定之羈押原因，本院是認若未予羈押，顯難擔保日
    後審判之進行及刑罰之執行，且此羈押之事由無從因被告之
    具保而得消滅，亦有羈押之必要。
五、茲本院衡酌上開羈押原因仍然存在，不能以具保代之，且斟
    酌本件被告所涉犯罪情節之程度及本件審理之進度，亦不宜
    以具保代替羈押。至被告甲○○雖以前揭事由聲請具保云云
    。惟羈押被告乃刑事訴訟上不得已之措施，法院於認定羈押
    被告之原因是否存在時，僅就被告是否犯罪嫌疑重大，有無
    刑事訴訟法所定羈押情形及有無保全被告或證據使刑事訴訟
    程式順利進行之必要為審酌，至被告個人之感受、家庭、經
    濟狀況等其他情形，要非在斟酌之列，亦不影響本院判斷被
    告究否應受羈押之原因及必要。
六、末查，本件被告甲○○及共犯張鑫堯二人既已於審理中進行
    交互詰問完畢，已無因勾串而使案情陷於晦暗之虞慮，本院
    認並無繼續禁止接見通信之必要，而於98年7 月30日解除禁
    見，附此敘明。
七、據上論斷，應依刑事訴訟法第220條，裁定如主文。
中    華    民    國    98    年    8     月    13    日
                  刑事第八庭    審判長法  官   林惠霞
                                      法  官   張明儀
                                      法  官   呂綺珍
以上正本證明與原本無異。
如不服本裁定，應於送達後5 日內，向本院提出抗告狀。
                                      書記官   范升福
中    華    民    國    98    年    8     月    13    日


司法院資訊處製作；財團法人民間司法改革基金會備份。
